【裁判字號】    99,裁,2574
【裁判日期】    991028
【裁判案由】    營業稅
【裁判全文】
最  高  行  政  法  院  裁  定
                                      99年度裁字第2574號
聲  請  人  通達國際股份有限公司
代  表  人  甲○○
訴訟代理人  鍾典晏  律師
            蔡朝安  律師
上列聲請人因與相對人財政部臺灣省北區國稅局間營業稅事件，
對於中華民國99年1月29日本院99年度裁字第274號裁定，聲請再
審，本院裁定如下：
    主  文
再審之聲請駁回。
再審訴訟費用由聲請人負擔。
    理  由
一、按裁定已經確定，而有行政訴訟法第273條第1項第1款及第
    14款規定：「適用法規顯有錯誤者」及「原判決就足以影響
    於判決之重要證物漏未斟酌者」之事由，依行政訴訟法第28
    3條規定，固得聲請再審。惟所謂「適用法規顯有錯誤」，
    係指原裁判所適用之法規與該案應適用之現行法規相違背，
    或與解釋判例有所牴觸者而言，至於法律上見解之歧異，聲
    請人對之縱有爭執，要難謂為適用法規顯有錯誤，而據為再
    審之理由，有本院62年判字第610號判例可循。另行政訴訟
    法第273條第1項第14款所稱重要證物，須是在前訴訟程序業
    已提出，且足以動搖原確定裁判之基礎者，始屬之。
二、本件聲請人因對臺北高等行政法院98年度訴字第1128號判決
    （下稱原審98年判決）不服，提起上訴，經本院99年度裁字
    第274號裁定（下稱原確定裁定）駁回，乃以原確定裁定有
    行政訴訟法第273條第1項第1款及第14款規定之事由，對之
    聲請再審。聲請意旨略以：（一）聲請人於上訴狀中指摘原
    審98年判決認：「本件上訴人以不正當方法逃漏稅捐，受處
    罰之主體為營利事業之負責人，顯有適用行政罰法第26條『
    一事不二罰原則』及『刑罰優先原則』不當之違背法令」、
    「原審應依職權調查『原罰鍰處分之違章事實，現由法務部
    調查局桃園調查站偵查中』之事實，卻未予調查，違反行政
    訴訟法第133條規定」、原審98年判決認：「臣福公司將5,6
    32,200元轉付至莊念平帳戶即為資金回流係違反經驗法則及
    論理法則，已違反行政訴訟法第189條規定」等情。是以，
    聲請人已就原審98年判決之違法論述詳細，已具體指摘所涉
    事實及其違背法令之處，原確定裁定以裁定方式駁回，其適
    用法規顯有錯誤，而有行政訴訟法第273條第1項第1款規定
    之再審理由。（二）依相對人98年12月11日北區國稅審三字
    第0980027227號函，相對人已於95年12月27日「將通達國際
    股份有限公司移送法務部調查局偵辦，目前仍在調查單位偵
    辦中」，則系爭資金回流是否構成虛偽交易，理應等候法務
    部調查局偵辦結果，相對人無權自行論斷。又本件所爭議之
    事實已進入刑事偵辦階段，依財政部95年2月16日臺財稅字
    第09504508130號令釋，相對人應自刑事判決或不起訴處分
    、無罪、免訴、不受理或不付審理之裁判確定之日起，始進
    入稅捐稽徵法之核課期間，而得就系爭行為裁處之。則相對
    人於核課期間外作成罰鍰處分，實已違反稅捐稽徵法第21條
    核課期間規定，原罰鍰處分有行政程序法第111條第7款之重
    大明顯瑕疵，故本件有行政訴訟法第273條第1項第14款之再
    審事由等語。
三、經查：（一）本件原確定裁定係以：原審98年判決已就聲請
    人與臣福實業有限公司有無實際交易？聲請人所提示之文據
    資料可否證明確有自臣福實業有限公司進貨？相對人科處罰
    鍰，是否適法？原處分有無違反一事不二罰原則？等爭點，
    詳述其判斷之理由，並就聲請人之主張，何以不足採，分別
    予以指駁甚明。觀諸聲請人上訴意旨無非重述其在原審之主
    張，對原審取捨證據及認定事實之職權行使，指摘為不當，
    而非具體表明合於不適用法規、適用法規不當、或行政訴訟
    法第243條第2項所列各款之情形，難認對原判決之如何違背
    法令已有具體之指摘等語，認聲請人之上訴不合法，予以裁
    定駁回，有該裁定附卷可按。故聲請人以其已於上訴狀中指
    摘原審98年判決有違反行政罰法第26條、行政訴訟法第133
    條及第189條之違法云云，主張其已對原審98年判決之違背
    法令為具體指摘，無非係其一己之歧異見解，依上述規定及
    說明，尚與所謂適用法規顯有錯誤有間。從而，聲請人據以
    主張原確定裁定有行政訴訟法第273條第1項第1款規定之再
    審事由，並無可採。（二）聲請人另主張之財政部95年2月
    16日臺財稅字第09504508130號令釋及相對人98年12月11日
    北區國稅審三字第0980027227號函等，均為說明相對人得否
    發動其核課權，對聲請人處以罰鍰，即其等所關係者均係聲
    請人於前訴訟程序之實體爭議事項，核與原確定裁定係以聲
    請人未具體表明上訴理由，認其上訴不合法之駁回理由無涉
    。故縱聲請人於原確定裁定程序有提出該等證據，亦因其等
    不足以動搖原確定裁定基礎，依上述規定及說明，並非行政
    訴訟法第273條第1項第14款所稱之重要證物。故聲請人據以
    主張原確定裁定有行政訴訟法第273條第1項第14款之再審事
    由，亦無可採。（三）綜上所述，聲請人以原確定裁定有行
    政訴訟法第273條第1項第1款及第14款之再審事由，聲請再
    審，為顯無再審理由，應予駁回。
四、據上論結，本件聲請為無理由。依行政訴訟法第283條、第
    278條第2項、第104條、民事訴訟法第95條、第78條，裁定
    如主文。
中    華    民    國    99    年    10    月    28    日
                    最高行政法院第一庭
                        審判長法官  鄭  淑  貞
                              法官  張  瓊  文
                              法官  陳  金  圍
                              法官  楊  惠  欽
                              法官  胡  方  新

以  上  正  本  證  明  與  原  本  無  異
中    華    民    國    99    年    10    月    29    日
                              書記官  張  雅  琴

司法院資訊處製作；財團法人民間司法改革基金會備份。
